臺灣苗栗地方法院民事判決  
110年度訴字第171號
原      告  羅炳煌  
兼
訴訟代理人  周美玉  
被      告  王三訓  
            李政洋  
上  一  人
訴訟代理人  邱俊諺律師
            洪翰今律師
上列當事人間請求侵權行為損害賠償事件，本院於民國111年1月
20日言詞辯論終結，判決如下：
    主  文
被告應連帶給付原告羅炳煌新臺幣139,291.5元，及自民國110
  年4月10日起至清償日止，按週年利率百分之5計算之利息。
被告應連帶給付原告周美玉新臺幣139,291.5元，及自民國110
  年4月10日起至清償日止，按週年利率百分之5計算之利息。
原告其餘之訴均駁回。
訴訟費用由被告連帶負擔百分之24，餘由原告各負擔百分之38
  。
本判決原告勝訴部分各得為假執行；但被告如以新臺幣139,291
  .5元為原告羅炳煌、以新臺幣139,291.5元為原告周美玉預供
  擔保後，得免為假執行。
    事實及理由
壹、程序部分
一、按本於道路交通事故有所請求而涉訟者，不問其標的金額或
    價額一律適用簡易程序（民事訴訟法第427條第2項第11款）
    。則本件雖屬因車輛於道路上行駛致財物損壞之道路交通事
    故而有所請求，原應適用簡易程序，然經本院認案情繁雜，
    故依被告李政洋之聲請，依同法第427條第5項規定，裁定改
    用通常訴訟程序（訴171卷一第91頁），先予敘明。
二、原告原起訴聲明：被告應賠償原告新臺幣（下同）103萬元
    ，及自民國109年6月23日起至清償日止，按週年利率6%計算
    之利息（訴171卷一第15頁），其後經原告更正損失項目，
    並經本院闡明後，原告更正訴之聲明為：㈠被告應連帶給付
    羅炳煌574,000元，及自109年6月23日起至清償日止，按週
    年利率5%之計算之利息、㈡被告應連帶給付周美玉574,000元
    ，及自109年6月23日起至清償日止，按週年利率5%之計算之
    利息（訴171卷一第86頁），經被告李振洋表示無意見（訴1
    71卷一第87頁），核屬於同一請求基礎事實所為訴之變更，
    依民事訴訟法第255條第1項第2款規定，應予准許。
貳、實體方面
一、原告主張：被告王三訓、李政洋於109年6月22日晚上10時21
    分許駕車肇事引起火災，毀損原告共有（應有部分各2分之1
    ）如附表一、二之財物，爰依民法第184條、第185條規定，
    請求被告連帶賠償附表一、二之財物損失等語。並最終聲明
    ：如上所示。
二、被告則以：
　㈠被告王三訓未於言詞辯論期日到場，亦未提出準備書狀作何
    聲明或陳述。
　㈡被告李政洋：被告就本件火災並無故意、過失，而原告就其
    請求之財損並未舉證確實存在，縱認被告應負賠償責任，原
    告請求之財損應計算折舊；又原告係苗栗縣苑裡鎮山腳公有
    零售市場（下稱山腳市場）承租戶，每月應繳納租金、清潔
    費、管理費均毋庸支出，此受有之利益應損益相抵；再原告
    經營之梅花園禮儀社是否符合消防安檢法規，仍有疑慮，且
    該處有擺放紅檜辦公桌、牛樟木、檜木、楠木等易燃木材，
    更易導致火災蔓延，故原告就本件火災與有過失，應過失相
    抵；況被告面臨山腳市場數十戶攤商之上千萬元求償及訟爭
    ，衡酌被告之收入及賠償額度，已嚴重影響生計，應有生計
    酌減規定之適用等語，資為抗辯。並聲明：㈠原告之訴駁回
    、㈡如受不利判決，願供擔保請准宣告免為假執行。
三、原告與被告李政洋協議簡化爭點如下（訴171卷一第88至90
    頁、卷二第66至67頁，就不爭執事項部分，被告王三訓已於
    相當時期受合法之通知，而於言詞辯論期日不到場，亦未提
    出準備書狀爭執，依民事訴訟法第280條第3項準用第1項規
    定視同自認）：
  ㈠不爭執事項
  ⒈原告羅炳煌、周美玉分別承租山腳市場綜合攤位9、11號（徵
    收底冊編號176、178號）（訴171卷一第19至25頁），並於
    上開攤位處合夥經營「梅花園禮儀社」（門牌號碼苗栗縣○○
    鎮○○里0鄰00000號、統一編號：00000000），由羅炳煌擔任
    負責人，權利各2分之1。
  ⒉被告王三訓於109年6月22日晚上10時21分許，駕駛車號000-0
    000號自用小貨車（下稱A車），沿苗栗縣苑裡鎮苗43線由西
    往東方向直行，行經苗43線與無名道路交岔路口時（閃光黃
    燈號誌），其理應注意閃光黃燈表示「警告」，應減速慢行
    小心通過，當時亦無不能注意之情事，竟疏未注意，即未減
    速逕行通過上開路口，適有被告李政洋駕駛車號000-0000號
    自用小客車（下稱B車），沿苗栗縣苑裡鎮無名道路由北往
    南方向行駛，行經上開路口時（閃光紅燈號誌），亦應注意
    閃光紅燈表示「停車再開」，應減速接近，先停止於交岔路
    口前，讓幹線道車優先通行後認為安全時，方得續行，當時
    亦無不能注意之情事，竟未注意，未先停止於上開路口待幹
    線道車先行即逕行通過，A、B兩車即於上開路口發生碰撞，
    致A車因而衝入永吉機車行內，致永吉機車行起火燒燬（訴1
    40卷第329至369頁）。
  ⒊上開車禍經另案送交通部公路總局新竹區監理所竹苗區車輛
    行車事故鑑定會鑑定，該會110年1月6日鑑定意見書（竹苗
    區0000000 案）鑑定意見認為：「一、李政洋駕駛自用小客
    車，跨行分向限制線駛入閃光紅燈號誌路口，支線車未讓幹
    道車先行，為肇事主因。二、王三訓駕駛自用小貨車，行經
    閃光黃燈號誌路口，未減速接近，注意安全，小心通過，為
    肇事次因。三、苑裡鎮公所所管有之苑裡鎮山腳公有零售市
    場及鄭益成所承租開設『弈丞通訊行』等建物，在路外遭肇事
    引發之火災燒毀，無肇事因素。」（偵6139號卷）。
  ⒋本件火災經苗栗縣政府消防局鑑定，該會108年7月22日火災
    原因調查鑑定書（檔案編號：K20F22W1），就本件火災起火
    處研判為：「三、起火處：…，小貨車（AJU-9397）衝撞苑
    裡鎮山腳里8鄰275-10號（編號189.190.191號店鋪）後，北
    側鐵捲門近東側處上方隨即引發火勢，研判苑裡鎮山腳里8
    鄰275-10號（編號189.190.191號店鋪）北側騎樓近東側處
    上方為本案起火處」。起火原因研判為：「…勘查苗栗縣警
    察局通霄分局偵查隊所提供行車紀錄器影像，小貨車（AJU-
    9397）衝撞苑裡鎮山腳里8鄰275-10號（編號189.190.191 
    號店鋪）後，北側鐵捲門近東側處上方隨即引發火勢，另勘
    查起火處發現冷媒管有破裂，破裂位置與影像起火位置吻合
    ，且小貨車（AJU-9397）駕駛王三訓表示車禍發生前車輛狀
    況正常，衝撞苗栗縣○○鎮○○里0鄰000000號前建築物沒火災
    跡象，衝撞後鐵捲門上方才有火勢，研判本案因小貨車（AJ
    U-9397）撞擊導致冷媒管破裂後引燃冷媒，故本案以車輛交
    通事故因素引燃之可能性較大。」（訴140卷第151 至325頁
    ）。
  ⒌山腳市場經苗栗縣政府消防局於103年完成列管檢查，歷年檢
    查結果均符合規定；而梅花園禮儀社非屬供公眾使用建築物
    範圍，且非為「各類場所消防安全設備設置標準」所列場所
    ，該局並未列管檢查（訴171卷一第267至391頁）。
  ⒍合意就原告主張受損之火災損失清單（訴171卷一第257、259
    頁）之財產如確實存在，取得時間均以各年1月1日為準。
  ⒎苗栗縣苑裡鎮公所基於災害救助事項，有發放原告慰問金各1
    萬元。　　
  ㈡爭執事項
  ⒈本件火災之發生與被告間之交通事故有無因果關係？若有，
    原告就火災之發生是否與有過失？
  ⒉原告依侵權行為法律關係請求被告應連帶給付原告各574,000
    元有無理由？有無損益相抵原則之適用？有無生計酌減規定
    之適用？  
四、本院之判斷：
　㈠爭點一：
　⒈按因故意或過失，不法侵害他人之權利者，負損害賠償責任
    （民法第184條第1項前段）。則依不爭執事項⒉，被告王三
    訓、李政洋駕駛車輛行經苗43線與無名道路交岔路口時，分
    別具有見閃光黃燈未減速慢行小心通過、見閃光紅燈未減速
    接近，先停止於交岔路口前，讓幹線道車優先通行之過失，
    因而發生碰撞事故，致被告王三訓駕駛之車輛衝入永吉機車
    行內，並致永吉機車行起火燒燬；且經本院勘驗行車紀錄器
    畫面，勘驗結果可見被告王三訓駕駛之車輛衝入永吉機車行
    前，該店家外觀正常，無火焰燃燒，待該車輛撞擊該店家騎
    樓放置之物品後，該店家騎樓隨即產生火光、火焰燃燒（訴
    171卷一第87至88頁勘驗筆錄）；又不爭執事項⒋之火災調查
    鑑定內容，亦認係被告王三訓駕駛之車輛撞擊導致冷媒管破
    裂後引燃冷媒。足認本件火災之發生，確係因被告二人過失
    所致之碰撞事故，致被告王三訓駕駛之車輛衝入址設苗栗縣
    ○○鎮○○里0鄰000000號永吉機車行內，引燃冷媒後起火燃燒
    ，進而延燒至不爭執事項⒈原告所經營之址設苗栗縣○○鎮○○
    里0鄰00000號梅花園禮儀社，被告就本件火災發生自均有過
    失無疑。且被告王三訓已於相當時期受合法之通知，而於言
    詞辯論期日不到場，亦未提出準備書狀爭執，依民事訴訟法
    第280條第3項準用第1項規定，關於其就本件火災具有過失
    乙情，亦生視同自認效果。
　⒉被告李政洋雖引用臺灣苗栗地方檢察署檢察官109年度偵字第
    5241號不起訴處分書、臺灣高等檢察署臺中分署110年度上
    聲議字第1225、1368號處分書（訴171卷一第77至79頁、第2
    41至253頁），主張該等書類均認被告並無過失，且車禍撞
    擊冷媒管導致冷媒外洩起火燃燒，非被告李政洋所能預見或
    控制，實不得責由被告李政洋負責等語（訴171卷一第71、2
    37頁）。然觀諸該等書類內容，均係涉及被告是否涉犯刑法
    第173條第2項、第174條第3項之失火燒燬現有人所在或現無
    人所在之建築物罪嫌，而經檢察官認定道路交通事故極罕見
    有發生火燒車甚至延燒至撞擊之建築物，難認被告主觀上具
    有預見可能性，故認犯罪嫌疑不足等語，足認該等書類係認
    定被告無失火燒燬建築物之主觀上預見可能性而認犯嫌不足
    ，顯然未涉及判斷被告於侵權行為法則上就本件火災有無過
    失，被告李政洋恣意曲解該等書類原意，又未能區辨刑事犯
    罪與民事侵權迥異之處，實屬無據；且民事事件係獨立認定
    事實，不受上開不起訴處分書之拘束，上開不起訴理由係針
    對有無刑事犯罪所為被告主觀預見可能性之判斷，然被告二
    人係於一般道路駕駛，且行經交岔路口發生車禍，當可預見
    該路口周圍均有建築物，若車輛碰撞失控，即有衝入建築物
    毀損其內物品，而毀損之物品倘包括易燃物，並有進而引發
    火災之可能，實難謂被告就本件車禍或將引發周圍建築物火
    災發生，並無預見可能性，被告李政洋所辯，未盡其舉證之
    責，即無可採。
　⒊次按當事人主張有利於己之事實者，就其事實有舉證之責任
    （民事訴訟法第277條本文），則被告李政洋抗辯原告就其
    經營之梅花園禮儀社是否符合消防安檢法規，且該處擺放紅
    檜辦公桌、牛樟木、檜木、楠木等易燃木材故與有過失等情
    ，既屬有利於己之事實，即應負舉證之責。惟依不爭執事項
    ⒌，梅花園禮儀社既非屬公眾使用建築物，故未經苗栗縣政
    府消防局列管檢查，且山腳市場自103年起歷年檢查結果均
    符合規定，難認原告所經營之梅花園禮儀社有何不符消防安
    全法規之情，又梅花園禮儀社既係營業場所，則該處有放置
    紅檜辦公桌、牛樟木、檜木、楠木等物品，實屬辦公擺設，
    甚屬正常，自難認原告就本件火災與有過失。被告李政洋雖
    另抗辯山腳市場長年以來多屬未具有建造、使用執照之違章
    建築，相較於一般合法建築物，本即更有延燒無法控制之情
    形，且苗栗縣政府就山腳市場係採網路申報，可推知僅流於
    形式文書作業，並未有實質、嚴謹之消防安全檢查程序，又
    縱消防安全紀錄表及消防安全設備檢修申報為真，山腳市場
    僅配置滅火器、出口標示燈、緊急照明設備，考量山腳市場
    多為違章建築，卻僅配置滅火器，原告顯然與有過失等語（
    訴171卷二第38至39頁），然違章建築較合法建築易為延燒
    乙情，純屬被告李政洋主觀臆測，尚乏客觀依據，而消防法
    規就違章建築或公有市場，是否應採取更為實質、嚴謹之消
    防安全檢查程序，此係立法形成問題，礙難僅憑被告李政洋
    個人詮釋，遽認苗栗縣政府消防局就山腳市場之消防檢查有
    所違誤，再推認原告應負較高之消防設備設置注意義務，因
    而與有過失，是被告李政洋此部分所辯，亦不足採。
　㈡爭點二：
　⒈復按數人共同不法侵害他人之權利者，連帶負損害賠償責任
    （民法第185條第1項前段），又民事上之共同侵權行為（狹
    義之共同侵權行為，即共同加害行為，下同）與刑事上之共
    同正犯，其構成要件並不完全相同，共同侵權行為人間不以
    有意思聯絡為必要，數人因過失不法侵害他人之權利，苟各
    行為人之過失行為均為其所生損害之共同原因，即所謂行為
    關連共同，亦足成立共同侵權行為（司法院66年6月1日（
    ）院臺叁字第0578號令例變字第1號、最高法院90年度台上
    字第2436號判決意旨參照）。則依本院上開認定，被告二人
    因分別之過失而駕車發生碰撞後，致被告王三訓駕駛之車輛
    衝入永吉機車行內，引燃冷媒後起火燃燒並延燒至原告二人
    經營之梅花園禮儀社，被告二人過失行為自均為本件火災之
    共同原因，而成立過失共同侵權行為，依上所述，自應負連
    帶賠償責任。
  ⒉再按損害賠償，除法律另有規定或契約另有訂定外，應以填
    補債權人所受損害及所失利益為限（民法第216條第1項）。
    經查：
　⑴當事人主張有利於己之事實者，就其事實有舉證之責任。但
    依其情形顯失公平者，不在此限（民事訴訟法第277條）。
    則原告就主張附表一編號1至3、5至18、20至25、附表二編
    號1、3、4、7、8、10、12受損之財物，業已提出相應火災
    燒燬前、後物品照片為證（訴171卷一第95至101頁、第105
    至117頁、卷二第75至77頁），本院審酌一般人本即無隨時
    就購得財物拍照供作確實持有財物之依據，且縱有購買物品
    相關收據、說明書、保證書，亦多於火災發生時與財物併同
    燒燬，又火災發生後財物殘存情狀，實受火災燃燒溫度、時
    間，財物之大小、材質，撲滅火災之方式影響，非必然留存
    可供辨識之殘留物，故原告主張因本件火災致其財物受損，
    就其舉證財物確實存在部分，如仍命其負高度舉證之責，實
    則顯失公平，即應適用上開規定，減輕其舉證責任，認其提
    出上開證據，業盡其舉證之責。被告李政洋雖抗辯依原告提
    出之照片無法辨識拍照時間、財物、設備內容及數量等語（
    訴171卷一第137至139頁），然原告所提上開照片已得大致
    辨識物品內容，縱使缺乏拍照時點，依舉證責任減輕法則，
    本院仍得依該等照片獲致原告主張上開受損物品大致應存在
    之心證，是被告李政洋所辯，礙難採納。
　⑵至原告另主張其有附表一編號4、19及附表二編號2、5、6、9
    、11之財物受損，然未提出證據以實其說，經本院曉諭其提
    出後，其仍未能提出（訴171卷一第182頁），並為被告李政
    洋所否認（訴171卷一第137至139頁），此部分即難認原告
    主張有理由。
　⑶又當事人已證明受有損害而不能證明其數額或證明顯有重大
    困難者，法院應審酌一切情況，依所得心證定其數額，固為
    民事訴訟法第222條第2項所明定，惟依該規定酌定損害數額
    時，仍應就當事人有無不能證明其損害數額，或證明顯有重
    大困難之情形，及足以證明損害數額之各種具體客觀情事，
    詳予調查審酌，並說明其心證之理由（最高法院110年度台
    上字第2572號判決意旨參照）。則：
　①依本院上開認定，原告業已證明其有附表一編號1至3、5至18
    、20至25、附表二編號1、3、4、7、8、10、12之財物損害
    ，然就各項財物數額則未能提出其取得時之價格依據，惟審
    酌該等財物均屬動產，又無廠牌依據，且經原告主張取得之
    時間不一（訴171卷一第257、259頁），礙無標準之市場價
    格可供參考，足認原告證明該等財物價額顯有重大困難，而
    觀諸原告所主張之價格，就附表一編號1至3、5至9、13至14
    、21至25、附表二編號1、3、4、7、8、12部分尚屬合理，
    礙無刻意主張高價之情狀，依上所述，就該等之財物價格及
    取得時間，即得依上開規定，認原告主張之價額，應得作為
    囑託鑑價之基礎。則依不爭執事項⒍，兩造既合意原告取得
    該等財物時間為各年1月1日為準，經本院囑託鑑價計算折舊
    後，駿豐資產評價有限公司先行搜尋市場資料，並取得各項
    財物市場價值之最高、最低值（若原告主張之取得、購買金
    額與查訪價格區間相當者，則以原告主張金額為主），並透
    過消費者物價總指數，將該等財物之市場價格平均值調整至
    評價基準日，以取得評價基準日之重置成本，再依定額法推
    估各項財物之累積折舊額，以調整後重置成本扣除累積折舊
    額後，得出原告主張上開財物於109年6月22日火災發生時估
    算之折舊後成本價值，而就該等財物之價值評估各如附表一
    、二「鑑定評估價值欄」所示（外放之該公司鑑定報告書第
    1至26頁），符合邏輯且具有科學依據，應屬可採，故原告
    就附表一編號1至3、5至9、13至14、21至25、附表二編號1
    、3、4、7、8、12部分，請求於評估價值內之金額為有理由
    ，逾此範圍之請求即屬無據。
　②被告李政洋雖爭執鑑定意見關於附表一編號2鋁門之鑑價係以
    110年之價格，而非原告自承之85年價格為準，有失偏頗，
    而原告就主張附表一編號8櫥窗型空調冷氣、編號25馬達、
    水塔、加壓馬達及附表二編號4冷氣空調、編號5熱水器所提
    出之相關單據顯有虛偽不實等語（訴171卷二第36至37頁）
    ，惟上開鑑定意見業已說明其鑑定方法係先搜尋市場價格，
    若原告主張之價格與查訪價格相當，方以原告主張為主，其
    後再以消費者物價總指數，將該等物品之市場價格平均值調
    整至評價基準日，足認鑑定意見業已將市場價格調整為評價
    基準日，並無偏頗之處，且係以查訪市價為主，是被告李政
    洋上開所辯，礙無可採。
　③又就原告主張附表一編號10至12、15至18、20及附表二編號1
    0之財物價格，經本院囑託鑑定後，駿豐資產評價有限公司
    認附表一編號10至12從卷內無法判斷其火災前之樣式、材質
    、雕工、保養情形，而上開因素影響價格甚大；又附表一編
    號15至18從卷內無法判斷火災前之樣式、材質、色澤、外觀
    及硬度、透明度、顏色、光彩等，而上開因素影響價格甚大
    ；另附表一編號20未見其容量、年份無法辨識，又土龍酒多
    為私人釀造，而無市場性；再附表二編號10未見其樣式、材
    質及外觀，故上開財物均未能鑑估價格（外放之該公司鑑定
    報告書第23至24頁）。則本院審酌該等物品均已燒燬，而一
    般人購買該等物品時亦多無收據，或收據業已併同燒燬，足
    認原告證明該等財物價額顯有重大困難，故依上開規定，斟
    酌附表一編號10至12均屬木製品，然原告所提出之照片無從
    判斷其樣式、材質、雕工、保養情形，僅得判斷係屬中型木
    製品（訴171卷一第107頁），是原告所提出之參考價額無從
    援用（訴171卷一第193頁），爰均單一數量以5,000元計算
    ，以求衡平；又附表一編號15至18分屬水晶鑽石飾品、玉石
    ，然原告所提出之照片無從判斷樣式、材質、色澤、外觀及
    硬度、透明度、顏色、光彩等（訴171卷一第105至109頁、
    第117頁），爰均單一數量以2,000元計算，以求衡平；再附
    表一編號20之土龍酒，依原告提出之照片，無從判斷其容量
    、年份（訴171卷一第117頁），爰均單一數量以500元計算
    ，以求衡平；至附表二編號10之藝術收藏圖，依原告提出之
    照片係屬動物皮毛，惟無從辨識動物類型、材質、保養情況
    （訴171卷二第75至77頁），爰均單一數量以1,000元計算，
    以求衡平。
　④綜上，原告請求附表一編號1至3、5至18、20至25之財物損害
    共計214,063元，及附表二編號1、3、4、7、8、10、12之財
    物損害共計64,520元為有理由，逾此範圍之請求即屬無據。
    至附表一編號26所列財物，既未經原告於訴之聲明中聲明請
    求，本院即無從准駁，併此敘明。　
　⑷被告李政洋雖抗辯本件有損益相抵規定之適用，然原告係請
    求附表一、二之財物損失，尚與其因本件火災燒燬建物無法
    營業而無庸支出之成本無涉，概無損益相抵之可能，是被告
    李政洋此部分所辯，礙無可採。
　⑸綜上，原告得請求之財物損失共計278,583元（計算式：214,
    063元＋64,520元），而依不爭執事項⒈，原告係合夥經營梅
    花園禮儀社，權利各2分之1，原告並自承就上開財物均係共
    有，應有部分各2分之1等語（訴171卷一第85頁），故原告
    各請求於139,291.5元之範圍內為有理由，應予准許，逾此
    範圍之請求即屬無據，應予駁回。至被告李政洋雖依民
    法第218條為生計抗辯，然審酌本院上開准許之金額，尚非
    甚高，並由被告二人連帶賠償，且被告李政洋受他商家求償
    之情形未定，難認有何賠償將致被告李政洋生計有重大影響
    之情，是被告李政洋此部分抗辯，亦不足採。
　⑹另原告行使對被告之侵權行為損害賠償債權，核屬無確定期
    限之給付，既經原告提起本件訴訟，而起訴狀繕本均於110
    年4月9日送達被告二人（訴171卷一第59、61頁），是原告
    請求被告各連帶給付就139,291.5元自起訴狀繕本送達被告
    翌日即110年4月10日起，均至清償日止，按週年利率5%計算
    之法定遲延利息，亦應准許，逾此範圍之利息請求，亦屬無
    據，應予駁回。
五、本件事證已臻明確，兩造其餘攻擊防禦方法，經本院審酌後
    核於本判決結果不生影響，爰不一一論述，併此敘明。
六、本件原告勝訴部分本院所命給付金額未達50萬元，依民事訴
    訟法第389條第1項第5款規定，應依職權宣告假執行；併依
    被告李政洋聲請、就被告王三訓依職權諭知被告為原告預供
    擔保後，得免為假執行。
七、訴訟費用負擔之依據：民事訴訟法第79條、第85條第1項本
    文、第2項。
中　　華　　民　　國　　111 　年　　1 　　月　　26　　日
                  民事第一庭  法  官  劉奕榔
【附表一】原告羅炳煌火災損失清單
標的物  數量 主張單價 主張損失金額 （新臺幣） 狀態 主張購買年份 鑑定評估價值 （新臺幣，四捨五入至十位數） 項次 名稱       1 紅檜辦公桌 1 30,000 30,000 全燬 60年 24,203元 2 鋁門   80,000 全燬 85年 6,780元 3 辦公桌 2 6,000 12,000 全燬 90年 960元 4 書架連書桌 1 3,000 3,000 全燬 90年 200元 （未舉證存在，不准許） 5 鐵櫃雙層置物架 1 15,000 15,000 全燬 95年 1,200元 6 3尺寬6尺長桌（鐵質） 2 2,500 5,000 全燬 95年 510元 7 紀念黑膠唱片300張以上  120 36,000 全燬 60年 36,000元 8 櫥窗型空調冷氣 1 45,000 45,000 全燬 107年 19,610元 9 電視 2 4,000 8,000 全燬 100年 8,000元 10 檜木頭 2 30,000 60,000 全燬 87年 - （本院認單一數量各以5,000元計算，合計10,000元） 11 楠木 3 20,000 60,000 全燬 87年 - （本院認單一數量各以5,000元計算，合計15,000元） 12 3.6尺觀音龍頭木雕像 1 80,000 80,000 全燬 85年 - （本院認單一數量各以5,000元計算，故為5,000元） 13 家用沙發椅 1 5,000 5,000 全燬 100年 5,000元 14 二手音響一組 1 120,000 120,000 全燬 106年1月 40,740元 15 水晶鑽石飾品 1 30,000 30,000 全燬 100年 - （本院認單一數量各以2,000元計算，故為2,000元） 16 黑藝石 1 50,000 50,000 全燬 87年 - （本院認單一數量各以2,000元計算，故為2,000元） 17 雅石 4 2,000 8,000 全燬 103年 - （本院認單一數量各以2,000元計算，共計8,000元） 18 玉石 1 10,000 10,000 全燬 100年 - （本院認單一數量各以2,000元計算，故為2,000元） 19 衣櫥 1 8,000 8,000 全燬 95年 1,010元 （未舉證存在，不准許） 20 土龍酒（30年以上） 5 20,000 100,000 全燬 75年 - （本院認單一數量各以500元計算，故為2,500元） 21 祖先靈位、土地公、神龕一式   45,000 全燬 90年 4,380元 22 國寶級手工佛幡 2 6,000 12,000 全燬 75年 830元 23 國寶級手工刺繡天籬 1 36,000 36,000 全燬 75年 1,540元 24 工業用針車 1 6,000 6,000 全燬 100年 6,000元 25 馬達、水塔、加壓馬達  20,000 20,000 全燬 108年 11,810元 26 約6份債權人的借據、證據、本票120萬元乙張   （未列入請求）    合    計       168,773元 
【附表二】原告周美玉火災損失清單
標的物  數量 主張單價 主張損失金額 （新臺幣） 狀態 主張購買年份 鑑定評估價值 （新臺幣，四捨五入至十位數） 項次 名稱       1 瓦斯爐、廚具鍋、碗用具一式  20,000 20,000 全燬 108年 8,940元 2 木製酒櫃櫥 1 20,000 20,000 全燬 70年 1,470元 （未舉證存在，不准許） 3 大同冰箱（2門） 1 17,000 17,000 全燬 104年 2,540元 4 冷氣空調 1 35,000 35,000 全燬 104年 14,520元 5 熱水器 1 6,000 6,000 全燬 107年 7,370元 （未舉證存在，不准許） 6  衣櫥含衣服寢具 1 20,000 20,000 全燬 80~109年 1,010元 （未舉證存在，不准許） 7 外場營業用效果燈 2 35,000 70,000 全燬 107年 16,870元 8 喇叭（擴音箱） 2 12,000 24,000 全燬 108年 7,650元 9 六人份露營用品含睡袋一式 1 18,000 18,000 全燬 100年 910元 （未舉證存在，不准許） 10 藝術收藏圖 2 5,000 10,000 全燬 75年 - （本院認單一數量各以1,000元計算，故為2,000元） 11 中古電視（20-24吋大小；LED） 4 3,000 12,000 全燬 100年 360元 （未舉證存在，不准許） 12 黑膠唱片 200 60 12,000 全燬 60年 12,000元 合    計       73,640元 
以上正本係照原本作成。
如對本判決上訴，須於判決送達後20日內向本院提出上訴狀（須
附繕本）。如委任律師提起上訴者，應一併繳納上訴審裁判費。
                              書記官  江秋靜
中　　華　　民　　國　　111 　年　　1 　　月　　26　　日